臺灣臺北地方法院交通事件裁定 　　　　94年度交聲字第615號
　　原處分機關　臺北市交通事件裁決所
　　異　議　人
　　即受處分人　甲○○
　　代　理　人　張愛群
上列異議人即受處分人因違反道路交通管理處罰條例案件，對於
臺北市交通事件裁決所於民國九十四年七月五日所為之處分（原
處分案號：北市裁三字第裁二二－Ｚ00000000號），聲
明異議，本院裁定如下：
      主  文
原處分北市裁三字第裁二二－Ｚ00000000號撤銷。
甲○○汽車駕駛人，汽車行駛於高速公路，而不遵守管制之規定
，處新台幣仟元，並予記違規點數壹點。
      理  由
一、按汽車行駛於高速公路或設站管制之道路，而不遵管制之規
    定者，處汽車駕駛人新臺幣（以下同）三千元以上六千元以
    下罰鍰，道路交通管理處罰條例第三十三條第一項定有明文
    ，又汽車駕駛人駕駛汽車違反道路交通管理處罰條例第三十
    三條規定者，除應依該條所規定之罰鍰處罰外，並予記違規
    點數一點，道路交通管理處罰條例第六十三條第一項第一款
    亦定有明文。
二、本件受處分人甲○○於民國九十四年四月七日中午十三時十
    六分許，駕駛車號九Ｄ－二四五三號自用小客車，由北往南
    行駛於國道一號高速公路，該路段行車限速為一百公里，詎
    受處分人行經國道一號南下一百六十一公里時，竟不依限速
    規定，違規超速駕駛，行車速度一百二十三公里，適為內政
    部警政署國道公路警察局第三警察隊泰安分隊在該路段執勤
    之員警曾勇輝使用雷達測速器當場發現，並予攔車稽查，以
    受處分人有違反前揭道路交通管理處罰條例第三十三條第一
    項規定之行為掣單舉發，受處分人不服處分，拒絕簽名收受
    舉發違反道路交通管理事件通知單，嗣經原處分機關以郵寄
    送達受處分人。受處分人於舉發通知單上所載之應到案日期
    前到案並為申訴，原處分機關乃依前揭道路交通管理處罰條
    例第三十三條第一項之規定，於九十四年七月五日裁處異議
    人罰鍰三千元。
三、訊據受處分人之代理人張愛群固不否認甲○○有於前述時間
    駕駛前開車號汽車在前述地點為警攔停之事實，惟矢口否認
    有任何違反道路交通管理處罰條例之行為，辯稱：員警取締
    只有用測速槍測得受處分人的車輛超速，並無照片為證；又
    當時國道路上車輛眾多，有可能瞄準到其他車輛致產生錯誤
    云云，惟查：受處分人有於前述時地超速駕駛之違規事實，
    業據證人即開單告發受處分人之員警曾勇輝於本院九十四年
    八月二十二日調查時，以具結擔保其供述之真實性，並提出
    關於測速照相器相關資料到院說明，證稱：「（問：本件是
    否你所取締？）答：是的。（問：你有無帶雷射槍的相關使
    用證明書？）答：有。庭呈三份雷射槍在國外認證資料，因
    為臺灣目前沒有這方面的認證。（問：測速槍的原理如何？
    ）答：我們的雷射槍有一個觀景窗，從觀景窗就可以向外觀
    察得到大約五、六百公尺的車輛哪一輛超速，是屬於單點測
    速，甚至我們可以瞄準到某一輛車子的車牌，所以不可能有
    誤認的狀況。我們先目測那一部車子車速較快，然後將雷射
    槍瞄準那部車子，就按發射器，觀景窗就會顯示這部車目前
    的速度及我跟這部車的距離，一旦我們目測瞄準那部車子，
    視線就不會離開，然後確認觀景窗的車速超速就攔下來，異
    議人的這部，在我距離這部車二百七十五公尺時就已經瞄準
    ，所以不可能錯誤。雷射槍紅外線可以單點瞄準一部車子，
    甚至到車牌這麼細的地方，所以不可能有其它的車子可以干
    擾到。（問：庭呈雷射槍的資料是何單位的認證？）答：這
    是美國密西根州立大學教授的鑑定報告。（問：這份鑑定報
    告是何時所做？是否針對本件測速的雷射槍？答：我們使用
    的雷射槍只有這種，鑑定報告就是針對這種測速槍所做的，
    鑑定報告做的時間一九九一年三月二十三日，鈞院公證此份
    報告之時間是八十五年五月二十九日。（問：為何不照相？
    ）答：因為取締超速有兩種，一種是逕行舉發有機器來照相
    ，另一種就是員警當場取締。此時員警必須要有機器來認定
    車速是否超速，雷射槍就是用來當場取締的。」（本院當日
    筆錄參照）。按證人曾勇輝乃為原處分機關所認定受處分人
    有前開違規行為之原證人，其並到庭在本院法官面前以言詞
    供述受處分人有前開違規事實，本院由其上開供述已得有受
    處分人確有上開違規行為之心證，且於本件卷存證據資料內
    並無任何積極證據足以證明證人上開供述係屬虛偽，亦無有
    足以令人顯信曾勇輝其供述為不可採之品性證據或前科證據
    存在，本院自不得僅以證人曾勇輝為本件開單告發受處分人
    之員警而全盤抹煞其所具有之原證人資格。受處分人雖以前
    詞置辯，惟查：本件攔檢時間係在中午十三時十六分許，依
    一般社會通用之經驗法則，該時間之國道一號高速公路車流
    量並不甚多，且經證人詳為陳述雷射測速器原理及精確性之
    陳明，已如前述，是本件並無瞄準其他車輛致生錯誤之可能
    ，受處分人及其代理人所辯，顯不足採；此外，受處分人及
    其代理人對前開證人之供述並無法舉出或請本院調查任何對
    其有利之證據資料，以使本院對證人所供述受處分人違規之
    事實產生任何合理之懷疑，且交通警察掣單舉發違反道路交
    通管理處罰條例所列之違規事實，本質上為行政處分，係公
    務員基於職務上之權力，依法就特定之具體事件所為之具公
    法上效果之單方面行政行為，基於公務員為公法上行為具有
    公信力之原則，該行政行為當可被推定為真正，其據以依法
    處分之事實認定亦為正確無誤，從而本件受處分人即異議人
    既未能提出證據以資證明其確無違規行為，僅空言稱並未有
    任何違規行為，尚難認其辯解為可採，本件事證明確，受處
    分人前開違規行為堪以認定。
四、綜上所述，受處分人確有在前述時地駕駛汽車於高速公路上
    超速行駛之違規行為，依前揭道路交通管理處罰條例第三十
    三條第一項，除應依該條所規定之罰鍰處罰外，並應同條例
    第六十三條第一項第一款，記違規點數一點，原處分機關不
    察，僅處以罰鍰三千元，異議人之異議雖無理由，惟原處分
    既有上述之違誤，自應由本院予以撤銷，另為適法之處分如
    主文。
五、據上論斷，應依道路交通案件處理辦法第十九條、第二十條
    前段，裁定如主文。
中　　華　　民　　國　　94　　年　　8 　　月　　31　　日
　　　　　　　　　刑事第九庭  法　官　葉珊谷
以上正本證明與原本無異。
如不服本裁定，應於送達後5日內，向本院提出抗告狀。
　　　　　　　　　　　　　    書記官　顏淑華
中　　華　　民　　國　　94　　年　　8 　　月　　31　　日
